---
title: "Página web de Prueba (Inicio)"
author: "Yenisey Castro G"
date: "`r Sys.Date()"
output: 
html_document: default
word_document: default

---

```{r setup, include=FALSE}
knitr::opts_chunk$set(echo = TRUE)
#Se cargan las librerías necesarias para el análisis
library(openxlsx)
library(siebanxicor)
library(plotly)
library(DT)
#Configuración de mi toquen de Banxico
setToken("11d2d67bce90ddfd199e2c9cadd2e62ebe6fa15ca73ef90001b36b0aef8853b5")
```

#Introducción

En está página Web se muestra el desempeño histórico de las remuneraciones reales promedio en los sectores industrial y comercial. El objetivo es comrara su desempeño conta el comportamiento del INPC o inflación general.

Para esto se extrajeron de las [bases de datos del banco de mexico] https://www.banxico.org.mx/SieAPIRest/service/v1/doc/catalogoSeries) banco de mexico se extrajeron los siguientes índices: 


1. Remuneraciones medias reales base 100 2018 en el sector manufacturo. Codigo banxico SL11453
2. Remuneraciones medias reales base 100 2018 en el sector comercio. Código banxico SL11426
3. Índice Nacional de precios al Consumido subyacente (INPC). Código banxico SP1
Por cuestiones de disponibiliad la inforamción se extrajo desde enero de 2008 a Septiembre de 2023

#Desarrollo

Esto

```{r tablaDatos1, echo=FALSE}
series = c("SL11453","SL11426","SP1")

#Extraigo los dctos de la bases de datos
datosBanxico=getSeriesData(series,'2008-01-01',"2023-09-01")
                           
#Creo la tabla(data.frame)con mis datos de análisis

tablaDatos=data.frame( "Fecha"=datosBanxico$SL11426$date,
                        "remunIndustrial"=datosBanxico$SL11453$value,
                        "remunComercial"=datosBanxico$SL11426$value,
                        "INPC"=datosBanxico$SP1$value)

#Reexpresamos los 3 indices a una base 100 al 1 de enero del 2008

tablaDatos$remunIndustrial=(tablaDatos$remunIndustrial/tablaDatos$remunIndustrial[1])*100
tablaDatos$remunComercial=(tablaDatos$remunComercial/tablaDatos$remunComercial[1])*100
tablaDatos$INPC=(tablaDatos$INPC/tablaDatos$INPC[1])*100

datatable(tablaDatos)
```
```{r grafPlotly1a, echo=FALSE}
figura1=plot_ly()

figura1=add_trace(figura1,x=~Fecha,y=~INPC,data=tablaDatos,
                  name="INPC",
                  type="scatter",
                  mode="lines")
figura1=add_trace(figura1,x=~Fecha,y=~remunIndustrial,data=tablaDatos,
                  name="INPC",
                  type="scatter",
                  mode="lines")
figura1=add_trace(figura1,x=~Fecha,y=~remunComercial,data=tablaDatos,
                  name="INPC",
                  type="scatter",
                  mode="lines")
figura1=layout(figura1,
                title="Comparativa de INPC v.s. remuneraciones realies en sectores industriales y comercial",
                xaxis=list(title= "Tiempo (meses)"),
                yaxis=list(title="Valor base 100 enero de 2008"))
         figura1

```